

OLGA GABRIELA ZARATE SALAZAR

Cédula identidad: 1130630526 Fecha de Nacimiento: 30/11/1986 Teléfono Móvil: 3206685773

Correo electrónico: arq.gabrielazarate@gmail.com

Perfil

Amplia formación profesional gracias a la experiencia adquirida en la ejecución, seguimiento y control de obra de locales comerciales, diseños arquitectónicos, interventoría y manejo de diferentes programas como Autocad en 2d y 3d, 3D max, skepctup, Microsoft office, los cuales han desarrollado mi capacidad de liderazgo, decisión y trabajo bajo presión.

Experiencia Laboral

EMPRESA: Decorceramica S.A.S

Tiempo laborado: Julio 2012 – Febrero 2013 **Cargo:** Arquitecta y soporte de Exhibición y diseño. **Proyectos:** Local Univentas - medellin 400m2

- Funciones: Diseño, seguimiento e interventoría de todas las remodelaciones de locales a nivel nacional (redes hidrosanitarias, red eléctrica, mampostería, drywall, pintura, diseño y enchape de ambientes para vitrina) acabados en general.
- **Logros:** Adecuación y remodelación de locales comerciales a nivel nacional, entrega a tiempo para puesta en venta de productos.

Contacto: Arg. María Fernanda Lucena - Celular: 3217198873

EMPRESA: La Maravilla S.A

Tiempo Laborado: Junio 2011 - Junio 2012, Marzo 2013 – Mayo 2013

Cargo: Arquitecta

- **Funciones:** Diseño arquitectónico para locales de Reindeer y Shoexpress, control y manejo de presupuestos, legalización de gastos de obra y gastos de viaje, seguimiento y Supervisión de ejecución de obra de locales a nivel nacional.
- **Logros:** Adecuación y remodelación de locales comerciales, según cronograma de ejecución. Diseño y concepto nuevo de local ventas por catálogo Shoexpress.

Contacto: Arg. Adriana Bonilla – Celular: 3117473075

Empresa: Centro de diseño Taller Cinco **Tiempo Laborado:** Marzo 2011 - Enero 2012

Cargo: Diseñadora

- **Funciones:** Diseño Arquitectónico de la edificación del centro de taller cinco, Área 1000 m2, entrega de plantas, fachadas, cortes y render.

Contacto: Ing. Civil Eduardo Otero – Celular: 3006145350

Empresa: WIMA Y CIA

Tiempo laborado: Octubre 2011 - Junio 2012

Cargo: Residente de Obra y Acabados – Residente Administrativa

Proyectos: Apartamento de 210 m2 barrio Cedros en Bogota y Edificio Solar del Virrey

- Funciones: Supervisión e interventoría de obra, cumplimiento de especificaciones constructivas y cronograma de actividades para los proyectos (redes hidrosanitarias, red eléctrica, mampostería, drywall, pintura) acabados en general, control de materiales, realización de planos record en autocad en 2D, realización de cortes de actividades realizadas en obra, actualización de brochure de la empresa WIMA Y CIA
- **Logros:** Remodelación y supervisión de obra para entrega a tiempo.

Contacto: Arq. William Malagon – Celular: 3112195130

Empresa: Vallderuten y Dussan

Tiempo Laborado: Agosto 2009 - Noviembre 2009

Cargo: Dibujante

- Funciones: Diseño de proyectos de apartamentos, local comercial y oficina Ángel.

- Logros: Supervisión de obra y cronograma de actividades para la Oficina Ángel.

Contacto: Arq. Álvaro Dussan – Oficina: 6615450

Estudios

UNIVERSIDAD DE SAN BUENAVENTURA - CALI

Arquitecta – Promoción 2010

COLEGIO LUIS CARLOS GALAN SARMIENTO

Año 1999 hasta 2004 BACHILLER ACADEMICO / TECNICO (ENFASIS EN DIBUJO TECNICO Y SISTEMAS)

INSTITUTO MEYER

Curso de inglés Año 2003 hasta 2004

SENA

Curso de Gerencia de Proyectos 17 de Noviembre de 2010 — 17 de Diciembre de 2010

SENA

Curso de Gerencia de Obras 20 de Febrero de 2011 – 20 de Marzo de 2011

Referencia Laboral

GERMAN BAQUERO

INGENIERO CIVIL – INVERSIONES BIBO

CELULAR: 3102401860

ADRIANA BONILLA

ARQUITECTA – LA MARAVILLA

CELULAR: 3117473075

Referencia Personal

GABRIEL AURELIO ZARATE BARREIROS

INGENIERO MECANICO - BIOENERGY

CELULAR: 3124596683

HUGO LEONARDO MORATO

INGENIERO INDUSTRIAL- BIOENERGY

CELULAR: 3108128910

VIVIANE VERGARA

INGENIERA CIVIL – PD INGENIERIA

CELULAR: 3006649299